臺灣高等法院刑事判決　　　　　　　　　　　　　九十一年度上更(一)字第九五號
　　上　訴　人
　　即　被　告　甲○○
右上訴人因違反毒品危害防制條例案件，不服臺灣桃園地方法院八十八年度訴字第二
三八號，中華民國八十八年七月十六日第一審判決（起訴案號：臺灣桃園地方法院檢
察署八十八年度偵字第八九九號）提起上訴，判決後經最高法院發回更審，本院判決
如左：
    主  文
原判決撤銷。
甲○○連續轉讓第二級毒品，累犯，處有期徒刑柒月。
扣案之安非他命拾陸小包（淨重計玖點零貳公克，包裝重計參點零壹公克），均沒收
銷燬之。
    事  實
一、甲○○曾因違反麻醉藥品管理條例案件，經原審法院判處有期徒刑六月確定，並
    於民國八十六年六月十九日執行完畢。仍不知悔改，復基於轉讓之概括犯意，先
    後於八十七年八月間及同年十二月二十五日，在桃園市不詳地點，將各購入新台
    幣（下同）二千元價格之第二級毒品安非他命，以原價轉讓乙○○（另案審理）
    施用。迨至八十八年一月八日十七時五十分許，乙○○行經桃園縣平鎮市○○路
    及東豐路口時，為警查獲，並扣得安非他命一包（淨重０‧六九公克，包裝重０
    ‧四０公克）。經乙○○供稱安非他命來自甲○○，並以電話聯絡甲○○後，甲
    ○○即攜帶安非他命十五小包（淨重計八．三三公克，包裝重計二‧六一公克）
    、吸食器一組及分裝空袋五十九個前來，並於同日十八時十分許，行至桃園縣平
    鎮市○○路十九巷口，為警查獲，並扣得該等安非他命、吸食器及分裝空袋。
二、案經桃園縣警察局平鎮分局報請台灣桃園地方法院檢察署檢察官偵查起訴。
    理  由
一、上訴人即被告甲○○經合法傳喚未到庭，惟於原審及本院前審審理中均否認有轉
    讓安非他命犯行，並辯稱：其於八十七年七月底即與女友石琇文回宜蘭，及至九
    月間始回到桃園。八十七年十二月二十五日早上八時許，其前去新竹掃墓，至下
    午，始返回桃園，自不可能轉讓安非他命予乙○○云云。
二、惟查：
  (一)同案被告乙○○於警訊中供稱：警察於八十八年一月八日十七時五十分，在桃園
    縣平鎮市○○路與東豐路口當場在我身上查獲安非他命零點八公克（毛重），該
    安非他命是我自己要吸食的，我向甲○○以二千元購買的。自八十七年八月間開
    始向甲○○購買，最後一次吸食是八十七年十二月二十五日二十時，在平鎮市家
    裡。警方經我提供之線索，於八十八年一月八日十八時十分在平鎮市○○路一九
    巷口查獲之甲○○是販賣安非他命給我之人（見偵查卷第七頁反面、第八頁）。
    及至檢察官偵查中亦結稱：查獲當日與甲○○約在永豐路二十一之五號，叫他帶
    安非他命來賣給我吸，他帶五十九個分裝袋，我是要向他買，叫他帶二千元安非
    他命來，之前我有叫甲○○向別人調安非他命，我曾向小林之人買過二次安非他
    命等語（見偵查卷第三二至三四頁）在本院亦到庭證稱：八十七年八月及十二月
    間二次向甲○○拿安非他命施用，他沒賺我的錢給我吸食云云（見九十一年二月
    二十日筆錄），前後所供互核相合。且乙○○為警查獲後，係以電話要被告攜帶
    安非他命前來乙○○住處，被告即依約攜來安非他命及分裝袋，顯見乙○○供稱
    ：係請被告代為調貨，並以二千元代價購買，應屬實情。再依被告供稱：查獲當
    日所攜之安非他命係以一萬五千元向綽號「小林」之成年女子所購得（毛重十一
    ．八公克，分裝袋十五個），乙○○並稱曾向「小林」之人購買，則乙○○既能
    直接向「小林」之人購買，自無經由被告販入之必要，復查無被告係基於營利意
    圖而代乙○○調貨轉售，而賺取差價或得其他營利，即應認被告僅係構成無償轉
    讓該毒品。
  (二)雖共同被告乙○○於偵、審中另稱：「我與甲○○是朋友關係，安非他命是向他
    的朋友買的，是女的，之前有看過她，警訊時因為不知道那名女子何名，所以說
    是甲○○。透過甲○○認識該名女子，安非他命是自己向那名女子買的。我被查
    獲後，打電話跟他講我只有球，叫他帶皮管來，他才被查獲。我不知道他為何帶
    十五包安非他命沒帶皮管。我看到她才跟她拿，不曉得她的名字、聯絡電話及住
    何處。我跟她買過三次二仟元，她大約二十幾歲」「安非他命是向綽號「小林」
    買的，在電動遊樂場買的，八十八年一月八日、八十七年十二月二十五日、八月
    間各買一次，不是甲○○賣給我的。甲○○沒有於八十七年八月間及十二月二十
    五日在桃園市不詳地點轉讓安非他命給我吸，是甲○○的朋友買的。警訊時我說
    是我向甲○○的朋友買的，為何如此記載我不清楚」等語。然被告與乙○○為朋
    友關係，亦無怨隙，設被告未購入安非他命後，無償轉讓，乙○○應無於警訊、
    偵查中指稱曾向被告購入安非他命之理。尤以被告經乙○○電話通知後，即攜帶
    安非他命前來，並為警查獲，益見乙○○此部分所供，要屬迴護被告之詞，不足
    採信。至證人石琇文雖於原審結稱：與被告於七月底一起回宜蘭，九月初才回桃
    園云云。另證人陳士曜亦於原審結稱：八十七年十二月二十五日上午八時，被告
    在新竹掃墓等語。依證人石琇文僅泛稱「被告七至九月間在宜蘭」，並未如陳士
    曜所言之具體，且被告亦可能隨時往返宜蘭、桃園之間。而被告供稱八十七年十
    二月二十五日下午三時返回桃園，自得於當日三時後，轉讓乙○○安非他命。則
    證人等之所稱，均不足為被告有利之認定。
  (三)本件於查獲時，分別由乙○○及被告身上查扣之白晶體各一包及十五包（詳如上
    述）經送由法務部調查局檢驗結果均屬第二級毒品安非他命，有該局九十一年三
    月四日調科壹字第０九一０００八四三七號檢驗通知書一紙並載明各重量附本審
    卷可考，則被告轉讓第二級毒品之犯行，事證明確，被告犯行堪以認定。
三、核被告所為，係犯毒品危害防制條例第八條第二項之轉讓第二級毒品罪。被告轉
    讓安非他命前持有安非他命之低度行為，應為轉讓之高度行為所吸收，不另論罪
    。被告先後二次轉讓安非他命之犯行，時間緊接，犯罪構成要件相同，顯係基於
    概括犯意為之，應依連續犯規定論以一罪，並加重其刑。又被告曾因違反麻醉藥
    品管理條例案件，經臺灣桃園地方法院判處有期徒刑六月確定，並於八十六年六
    月十九日執行完畢，有本院被告全國前案紀錄卷可考。其於刑之執行完畢五年內
    再犯有期徒刑以上之本罪，為累犯，應依刑法第四十七條規定，加重其刑。
四、原審予以論罪科刑，固非無見，惟查原審並未將扣案物送驗，逕行認定係毒品安
    非他命，即嫌速斷。又第二級毒品為違禁物，不問屬於犯人與否，均應依法宣告
    沒收，原判決對乙○○持有之一包安非他命，卻疏未沒收之諭知，亦有未合。被
    告上訴意旨飾詞否認犯罪，固無可取，然原判決既有可議，則屬無可維持，應由
    本院將原判決撤銷改判，爰依上說明並審酌被告犯罪之動機、目的、手段、犯罪
    後態度尚佳等一切情狀，仍量處有期徒刑七月，並以扣案之毒品安非他命一包及
    十五小包（其淨重及包裝重如事實欄所載）應依毒品危害防制條例第十八條第一
    項前段規定沒收銷燬之。另扣案之吸食器一組及分裝空袋五十九個，未能證明係
    被告供轉讓毒品所用，故不為沒收之諭知。
五、被告經合法傳喚，無正當理由不到庭，不待其陳述，逕行判決。
據上論斷，應依刑事訴訟法第三百六十九條第一項前段、第三百六十四條、第三百七
十一條、第二百九十九條第一項前段，毒品危害防制條例第八條第二項、第十八條第
一項前段，刑法第十一條前段、第五十六條第四十七條，判決如主文。
本案經檢察官陳維練到庭執行職務。
中      華      民      國      九十一      年    三    月    二十九    日
                              臺灣高等法院刑事第一庭
                                  審判長法  官  李  相  助
                                        法  官  魏  新  國
                                        法  官  黃  聰  明
右正本證明與原本無異。
如不服本判決應於收受送達後十日內向本院提出上訴書狀，其未敘述上訴之理由者並
得於提起上訴後十日內向本院補提理由書（均須按他造當事人之人數附繕本）。
                                        書記官  耿  鳳  君
中      華      民      國      九十一      年    三    月    二十九    日
